# 增值税期末借方余额的列报

提问人：yjc730123 时间：2020-05-13 23:08:00
请问增值税期末借方余额的列报是以一级科目的期末借方余额重分类至其他流动资产，还是根据二级明细科目的借贷方余额分别作相应的列报处理？

回答人：chenyiwei
应当分别处理。
《增值税会计处理规定》：“应交税费”科目下的“应交增值税”、“未交增值税”、“待抵扣进项税额”、“待认证进项税额”、“增值税留抵税额”等明细科目期末借方余额应根据情况，在资产负债表中的“其他流动资产”或“其他非流动资产”项目列示；“应交税费——待转销项税额”等科目期末贷方余额应根据情况，在资产负债表中的“其他流动负债”或“其他非流动负债”项目列示；“应交税费”科目下的“未交增值税”、“简易计税”、“转让金融商品应交增值税”、“代扣代交增值税”等科目期末贷方余额应在资产负债表中的“应交税费”项目列示。